【裁判字號】    92,易,2885
【裁判日期】    921231
【裁判案由】    偽造文書
【裁判全文】
台灣台中地方法院刑事判決                        九十二年度易字第二八八五號
    公  訴  人  台灣台中地方法院檢察署檢察官
    被      告  甲○○
右列被告因偽造文書案件，經檢察官提起公訴（九十二年度偵字第一九０六一號），
本院合議庭裁定以簡式審判程序審理判決如左：
    主      文
甲○○行使變造汽車駕駛執照，足以生損害於公眾及他人，累犯，處有期徒刑伍月，
如易科罰金，以參佰元折算壹日。
變造之汽車駕駛執照上變造之甲○○相片壹張，沒收。
    事      實
一、甲○○曾犯違反麻醉藥品管理條例之罪、偽造有價證券罪、竊盜罪、違反槍砲彈
    藥刀械管制條例之罪，品行不良，其中於民國八十八年間所犯違反槍砲彈藥刀械
    管制條例之罪，經臺灣苗栗地方法院判處有期徒刑四月，如易科罰金，以參佰元
    折算一日，確定之後於九十一年七月二十四日執行完畢。詎甲○○仍不知悔改，
    因其所有之汽車駕駛執照遭吊扣，為能於駕車時應付警方臨檢，遂於九十一年十
    月、十一月間某日，在台中市內某處，與姓名、年籍不詳綽號「阿奇」、「小葉
    」年紀均約三十歲左右有刑事責任能力之成年男子，共同基於變造汽車駕駛執照
    之犯意，由甲○○提供其所有之相片一張予綽號「阿奇」、「小葉」之男子，由
    綽號「阿奇」、「小葉」之男子，於不詳處所將甲○○之相片貼於乙○○於九十
    一年十月二十二日失竊之汽車駕駛執照上，而變造乙○○之汽車駕駛執照，足以
    生損害於乙○○及監理機關對汽車駕駛執照使用及管理之正確性。甲○○於約一
    星期之後，在台中市○○○路親親戲院樓下取得前開變造之汽車駕駛執照，乃基
    於行使變造汽車駕駛執照之犯意，於九十二年三月二十四日二十二時三十分，在
    高雄縣六龜鄉寶來村寶來二巷二十二號前，遭高雄縣警察局六龜分局員警攔檢時
    ，持前揭變造之汽車駕駛執照供警方查驗，主張其係乙○○，而行使變造之汽車
    駕駛執照。惟經警方發覺有異，當場識破而查獲。
二、案經高雄縣政府警察局六龜分局報請台灣高雄地方法院檢察署呈台灣高等法院檢
    察署核轉台灣台中地方法院檢察署檢察官偵查起訴。
    理      由
一、右開犯罪事實，業據被告甲○○於警訊時及檢察官偵查中與本院審理時自白不諱
    ，核與被害人乙○○於警訊中指訴情節相符，且有變造之汽車駕駛執照扣案可證
    ，被告犯行堪以認定。
二、核被告所為，係犯刑法第二百十六條、第二百十二條之行使變造特種文書罪。被
    告與姓名、年籍不詳綽號「阿奇」、「小葉」有刑事責任能力之成年男子間，就
    變造汽車駕駛執照部分，具有犯意聯絡及行為分擔，為共同正犯。被告變造特種
    文書後持以行使，變造之低度行為，應為行使之高度行為所吸收，不另論罪。被
    告變造乙○○之汽車駕駛執照行使，自足以生損害於乙○○及監理機關對汽車駕
    駛執照使用及管理之正確性。被告甲○○曾經於八十八年間犯違反槍砲彈藥刀械
    管制條例之罪，經臺灣苗栗地方法院判處有期徒刑四月，如易科罰金，以參佰元
    折算一日，確定後於九十一年七月二十四日執行完畢，此有台灣高等法院被告全
    國前案紀錄表及台灣台中地方法院檢察署刑案資料查註紀錄表可參，其於有期徒
    刑執行完畢五年以內再犯本件有期徒刑以上之罪，為累犯，應依刑法第四十七條
    規定加重其刑。被告甲○○曾犯違反麻醉藥品管理條例之罪、偽造有價證券罪、
    竊盜罪、違反槍砲彈藥刀械管制條例之罪，此有上開紀錄表可參，品行不良，應
    從重量刑。爰審酌被告犯罪之動機、目的、手段、所生之危害及其品行、智識程
    度與犯罪後之態度等一切情狀，量處有期徒刑五月，並諭知易科罰金之折算標準
    。
三、扣案變造之乙○○汽車駕駛執照一枚，其上所換貼變造之甲○○相片一張部分，
    係被告所有且係供犯罪所用之物，應依刑法第三十八條第一項第二款規定宣告沒
    收。
據上論斷，應刑事訴訟法第二百七十三條之一第一項、第二百九十九條第一項前段，
刑法第二百十六條、第二百十二條、第四十七條、第四十一條第一項前段、第三十八
條第一項第二款，罰金罰鍰提高標準條例第一條前段、第二條，判決如主文。
中      華      民      國    九十二    年    十二    月    三十一    日
                                      法  官  李添興
右正本證明與原本無異。
如不服本判決，應於判決送達後十日內向本院提出上訴狀，上訴於臺灣高等法院臺中
分院( 須附繕本 )。
                                      書記官
中      華      民      國    九十二    年    十二    月    三十一    日
附錄
刑法第二百十二條
(偽造變造特種文書罪)
偽造、變造護照、旅券、免許證、特許證及關於品行、能力服務或其他相類之證書、
介紹書，足以生損害於公眾或他人者，處一年以下有期徒刑、拘役或三百元以下罰金
。
刑法第二百十六條
(行使偽造變造或登載不實之文書罪)
行使第二百十條至第二百十五條之文書者，依偽造、變造文書或登載不實事項或使登
載不實事項之規定處斷。


司法院資訊處製作；財團法人民間司法改革基金會備份。
